臺灣嘉義地方法院刑事裁定
111年度聲字第369號
聲  請  人  臺灣嘉義地方檢察署檢察官
受  刑  人  賴其謀




上列聲請人因受刑人數罪併罰有二裁判以上，聲請定其應執行之
刑（108年度執字第3537號），本院裁定如下：
    主  文
賴其謀所犯附表一所示之罪所處之有期徒刑部分，應執行有期徒
刑柒月，如易科罰金，以新臺幣壹仟元折算壹日。所犯如附表二
所示之罪所處之刑，應執行有期徒刑拾月，如易科罰金，以新臺
幣壹仟元折算壹日。
    理  由
一、聲請意旨略以：受刑人賴其謀因犯公司法等案件，先後經法
    院判決確定如附表（聲請書附表一編號2偵查（自訴）機關
    年度案號欄「嘉義地檢105年度偵字第2584號」應更正為「
    嘉義地檢105年度撤緩偵字第69號」、最後事實審判決日期
    欄「105年10月21日」應更正為「105年6月27日」；編號3偵
    查（自訴）機關年度案號欄「嘉義地檢105年度偵字第2584
    號」應更正為「嘉義地檢105年度偵字第5101號」、確定判
    決案號欄「969號」應更正為「968號」；編號4最後事實審
    案號欄「108年度嘉簡字第7號」應更正為「108年度嘉簡字
    第707號」），應依刑法第53條及第51條第5款，就如附表一
    、附表二分別定其應執行刑，爰依刑事訴訟法第477條第1項
    聲請裁定等語。
二、查受刑人就如附表一部分：因恐嚇取財案件，經本院以105
    年度嘉簡字第919號判處有期徒刑3月，如易科罰金，以新臺
    幣（下同）1,000元折算1日；因犯不能安全駕駛致交通危險
    罪，經本院以105年度嘉交簡字第882號判處有期徒刑2月，
    如易科罰金，以1,000元折算1日，併科罰金1萬元；因犯不
    能安全駕駛至交通危險罪，經本院以105年度嘉交簡字第968
    號判處有期徒刑2月，如易科罰金，以1,000元折算1日，上
    開案件分別確定後，有期徒刑部分，經本院以105年度聲字
    第1140號裁定應執行有期徒刑6月，如易科罰金，以1,000元
    折算1日；又因違反公司法案件，經本院以108年度嘉簡字第
    707號判處有期徒刑2月，如易科罰金，以1,000元折算1日確
    定；就如附表二部分：因犯不能安全駕駛致交通危險罪，經
    本院以107年度交簡上字第77號、107年度嘉交簡字第1430號
    分別判處有期徒刑5月、6月，如易科罰金，均以1,000元折
    算1日確定，有上開判決、裁定及臺灣高等法院被告前案紀
    錄表各1份在卷可查。茲檢察官聲請分別就附表一、二定其
    應執行之刑，揆諸上開規定，本院審核認聲請為正當，審酌
    附表一、二所示各罪之犯罪時間、罪質以及定應執行刑之限
    制加重原則，兼顧刑罰衡平之要求及矯正受刑人之目的，及
    受刑人之意見等為整體評價後，就附表一、二分別定如主文
    所示之應執行之刑，並均諭知易科罰金之折算標準。
三、依刑事訴訟法第477條第1項，刑法第53條、第51條第5款、
    第41條第1項前段、第8項，裁定如主文。
中　　華　　民　　國　　111 　年　　5 　　月　　20　　日
                  刑事第一庭    法　官  吳育汝
上列正本證明與原本無異。
如不服本裁定，應於裁定送達後5日內向本院提出抗告狀（應附
繕本）。　　　　　　　　　　
中　　華　　民　　國　　111 　年　　5 　　月　　20　　日
                                書記官  黃士祐
附表一：
編　　號  1 2 3 罪　　名  恐嚇取財 不能安全駕駛致交通危險罪 不能安全駕駛致交通危險罪 宣　告　刑  有期徒刑3月，如易科罰金，以新臺幣1,000元折算1日 有期徒刑2月，如易科罰金，以新臺幣1,000元折算1日 有期徒刑2月，如易科罰金，以新臺幣1,000元折算1日 犯罪日期  105年2月8日前某日至105年2月24日 104年11月19日 105年07月18日 偵查(自訴)機關 年度案號  臺灣嘉義地方檢察署105年度偵字第2584號 臺灣嘉義地方檢察署105年度撤緩偵字第69號 臺灣嘉義地方檢察署105年度偵字第5101號 最後 事實審 法院 臺灣嘉義地方法院 臺灣嘉義地方法院 臺灣嘉義地方法院  案號 105年度嘉簡字第919號 105年度嘉交簡字第882號 105年度嘉交簡字第968號  判決日期 105年06月27日 105年07月29日 105年08月18日 確定 判決 法院 臺灣嘉義地方法院 臺灣嘉義地方法院 臺灣嘉義地方法院  案號 105年度嘉簡字第919號 105年度嘉交簡字第882號 105年度嘉交簡字第968號  判決日期 105年07月27日 105年08月31日 105年09月20日  備註   臺灣嘉義地方檢察署105年度執更字第1264號 臺灣嘉義地方檢察署105年度執更字第1264號 臺灣嘉義地方檢察署105年度執更字第1264號 

編　　號  4   罪　　名  公司法   宣　告　刑  有期徒刑2月，如易科罰金，以新臺幣1,000元折算1日   犯罪日期  104年04月07日   偵查(自訴)機關 年度案號  臺灣嘉義地方檢察署108年度撤緩偵第39號   最後 事實審 法院 臺灣嘉義地方法院    案號 108年度嘉簡字第707號    判決日期 108年7月16日   確定 判決 法院 臺灣嘉義地方法院    案號 108年度嘉簡字第707號    判決日期 108年08月14日    備註   臺灣嘉義地方檢察署108年度執字第3537號   
附表二：
編　　號  1 2  罪　　名  不能安全駕駛致交通危險罪 不能安全駕駛致交通危險罪  宣　告　刑  有期徒刑5月，如易科罰金，以新臺幣1,000元折算1日 有期徒刑6月，如易科罰金，以新臺幣1,000元折算1日  犯罪日期  107年07月02日 107年10月11日  偵查(自訴)機關 年度案號  臺灣嘉義地方檢察署107年度速偵字第1125號 臺灣嘉義地方檢察署107年度速偵字第1752號  最後 事實審 法院 臺灣嘉義地方法院 臺灣嘉義地方法院   案號 107年度交簡上字第77號 107年度嘉交簡字第1430號   判決日期 107年10月12日 107年11月21日  確定 判決 法院 臺灣嘉義地方法院 臺灣嘉義地方法院   案號 107年度交簡上字第77號 107年度嘉交簡字第1430號   判決日期 107年10月12日 107年12月20日   備註   臺灣嘉義地方檢察署107年度執字第5073號 臺灣嘉義地方檢察署108年度執字第199號